臺灣高等法院刑事判決　　　　　　　　94年度上易字第1254號
上　訴　人
即　被　告　甲○○
上列上訴人即被告因竊盜案件，不服臺灣板橋地方法院93年度易
字第1276號，中華民國94年5 月10日第一審判決（聲請簡易判決
處刑案號：臺灣板橋地方法院檢察署93年度偵字第5571號），提
起上訴，本院判決如下：
    主      文
上訴駁回。
    事實及理由
一、本案經本院審理結果，認第一審判決以被告甲○○之所為，
    係犯刑法第320 條第1 項之竊盜罪。爰酌情判處有期徒刑3
    月，並諭知如易科罰金之折算標準為以銀元300 元折算1 日
    。經核其認事及用法均無違誤，量刑亦甚允當，應予維持，
    並引用第一審判決書（如附件，其中告訴人乙○○於警詢時
    所為之陳述，被告未於本院言詞辯論終結前聲明異議，依刑
    事訴訟法第159 條之5 第2 項、第1 項規定，視為於審判程
    序同意作為證據，本院審酌該陳述作成時之情況，認為適當
    ，得為證據；告訴人乙○○於偵查中向檢察官所為之陳述，
    本院審酌該陳述作成之客觀條件及環境，認其心理狀態健全
    ，並無受到脅迫、利誘或詐欺，且與在警詢及原審訊問時之
    陳述內容相同，自非顯有不可信之情形，依刑事訴訟法第15
    9 條之1 第2 項之規定，得為證據，應予補充）記載之事實
    、證據及理由。
二、被告提起上訴意旨仍執陳詞，以其係受不詳姓名乘客之囑代
    為搬運牛肉，並無為自己不法所有之竊盜意圖云云，顯係卸
    責之詞，核無理由，應予駁回。
三、臺灣臺北地方法院檢察署檢察官移送原審法院轉送本院併辦
    （94年度速偵字第255 號）意旨以：被告甲○○於民國94年
    5 月31日上午10時30分許，持其所有於客觀上可供兇器使用
    之美工刀1 支，毀損臺北市○○路臨644 之7 號黃天助住處
    之後門紗窗而侵入後，竊取合計新臺幣820 元之硬幣、玉手
    鐲1 只及藥酒4 瓶，涉有刑法第321 條第1 項第2 款、第3
    款之加重竊盜罪嫌部分，非但與本案之犯罪時間（民國92年
    12月24日）相距達1 年5 月，難認時間緊接，且犯罪手法迥
    異，亦難認被告係基於概括之犯意而為，與本件竊盜犯行，
    自不生連續犯之裁判上一罪關係，本院無從併予審酌，應退
    由檢察官另行偵辦，附此敘明。
四、被告甲○○經合法傳喚，無正當理由未於最後言詞辯論期日
    到庭，爰不待其陳述逕行判決。
據上論斷，應依刑事訴訟法第371 條、第368 條、第373 條，判
決如主文。
本案經檢察官吳國南到庭執行職務
中　　華　　民　　國　　94　　年　　9　　 月　　27　　日
　　　　　　　　　刑事第十八庭審判長法　官  吳昭瑩
　　　　　　　　　　　　　　　　    法　官  李英勇
　　　　　　　 　 　　　　　　　　　法　官  王麗莉
以上正本證明與原本無異。
不得上訴。
                                    書記官  蘇秋
中　　華　　民　　國　　94　　年　　9 　　月　　27　　日
附錄本案論罪科刑法條：
刑法第320條第1項
意圖為自己或第 3 人不法之所有，而竊取他人之動產者，為竊盜
罪，處五年以下有期徒刑、拘役或五百元以下罰金。
